【裁判字號】    96,訴,2811
【裁判日期】    970626
【裁判案由】    毒品危害防制條例
【裁判全文】
臺灣板橋地方法院刑事判決              96年度訴字第2811號
公  訴  人  臺灣板橋地方法院檢察署檢察官
被      告  甲○○
                  （現另案於臺灣臺北監獄臺北分監執行中）
上列被告因違反毒品危害防制條例案件，經檢察官提起公訴（96
年度毒偵字第5058號），嗣因被告於本院準備程序中就被訴事實
為有罪之陳述，本院告知被告簡式審判程序之旨，並聽取當事人
之意見後，由本院合議庭裁定改由受命法官獨任依簡式審判程序
進行，判決如下：
    主  文
甲○○施用第一級毒品，累犯，處有期徒刑柒月，扣案之第一級
毒品海洛因貳包（合計淨重貳點捌參公克），沒收銷燬之，上開
毒品之外包裝袋貳個，沒收之。又施用第二級毒品，累犯，處有
期徒刑伍月，扣案之第二級毒品甲基安非他命壹包（驗餘淨重零
點參零伍公克），沒收銷燬之，上開毒品之外包裝袋壹個，沒收
之。應執行有期徒刑拾月，扣案之第一級毒品海洛因貳包（合計
淨重貳點捌參公克）及第二級毒品甲基安非他命壹包（驗餘淨重
零點參零伍公克），均沒收銷燬之，上開毒品之外包裝袋共參個
，均沒收之。
    事  實
一、甲○○前於民國89年間，因施用毒品案件，先後經臺灣士林
    地方法院以89年度毒聲字第813 號及本院89年度毒聲字第40
    71號裁定送勒戒處所觀察、勒戒後，均認無繼續施用毒品之
    傾向，而分別於89年5 月5 日及同年8 月21日執行完畢而釋
    放，並先後由臺灣士林地方法院檢察署檢察官、臺灣板橋地
    方法院檢察署檢察官分別以89年度毒偵字第1145號、89年度
    毒偵字第4287號為不起訴處分確定。復於90年間，因施用毒
    品案件，經檢察官聲請強制戒治並提起公訴，強制戒治部分
    ，經臺灣士林地方法院以91年度毒聲字第558 號裁定送強制
    戒治，於93年1 月1 日執行完畢後釋放，公訴部分，則由同
    上法院以91年度簡字第584 號判處有期徒刑4 月確定；又因
    違反槍砲彈藥刀械管制條例案件，經臺灣臺北地方法院以91
    年度訴字第1346號判處有期徒刑4 月，併科罰金新臺幣3 萬
    元確定；再因妨害自由案件，經臺灣臺北地方法院以92 年
    度訴字第1038號判處有期徒刑1 年確定。上開三罪有期徒刑
    部分嗣經臺灣臺北地方法院以93年度聲字第1572號裁定應執
    行有期徒刑1 年6 月確定。另其尚因偽造文書案件，經臺灣
    士林地方法院以92年度士簡字第616 號判處有期徒刑3 月確
    定；復因施用毒品案件，經臺灣士林地方法院以92年度易字
    第446 號判處有期徒刑6 月確定，上述二罪另經臺灣士林地
    方法院以93年度聲字第6 號裁定應執行刑為有期徒刑8 月，
    再與前揭定應執行刑1 年6 月接續執行，於95年1 月26日因
    假釋縮刑期滿未經銷假釋而視為執行完畢（此部分於本案構
    成累犯）。其後又因施用第一、二級毒品案件，經臺灣高等
    法院以96年度上訴字第2489號判決各減刑為有期徒刑3 月15
    日及2 月確定；另再因偽造文書案件，經臺灣基隆地方法院
    以96年度訴字第149 號判處有期徒刑4 月確定，嗣經減刑為
    有期徒刑2 月；上述三罪刑嗣經臺灣高等法院以96年度聲字
    第2199號裁定應執行刑為有期徒刑7 月（嗣於97年4 月17日
    入監執行，現仍執行中）。詎不知悔悟，基於施用第一級毒
    品海洛因（下稱海洛因）及第二級毒品甲基安非他命（下稱
    安非他命）之各別犯意，於96年7 月2 日，在臺北縣土城市
    ○○路3 號6 樓5 室（起訴書略載為於96年7 月3 日上午9
    時3 5 分經警採集尿液前26小時、96小時內之某時，在不詳
    地點），以將海洛因摻入香菸後點燃後吸食之方式，施用海
    洛因，及以將甲基安非他命置入其自己臨時組裝而成之玻璃
    吸食器，用火燒烤成煙霧後吸食之方式，施用甲基安非他命
    。嗣經警於96年7 月2 日晚間8 時30分許，在臺北縣土城市
    ○○路3 號6 樓前查獲，並扣得海洛因2 包（合計淨重2.83
    公克）及甲基安非他命1 包（淨重0.32公克，驗餘淨重
    0.305 公克），復經警採集甲○○尿液送驗而查悉上情。
二、案經臺北縣政府警察局海山分局報告臺灣板橋地方法院檢察
    署檢察官偵查起訴。
    理  由
壹、程序方面：
    查本件被告甲○○所犯並非死刑、無期徒刑、最輕本刑為三
    年以上有徒刑之罪或高等法院管轄第一審案件，而其於準備
    程序進行中，被告先就被訴事實為有罪之陳述，經法官告知
    簡式審判程序之旨，並聽取公訴人及被告之意見後，本院認
    適宜改依簡式審判程序進行，爰依刑事訴訟法第273 條之1
    第1 項、第284 條之1 規定，由本院合議庭以裁定由受命法
    官獨任進行簡式審判程序，合先敘明。
貳、實體方面：
一、上揭事實，業據被告甲○○於本院審理時坦承不諱，復有搜
    索扣押筆錄、扣押物品目錄表各乙份存卷可稽，及海洛因2
    包、甲基安非他命1 包扣案可資佐證。又被告為警查獲時所
    採其尿液送驗結果，係呈安非他命類（含甲基安非他命）陽
    性反應及嗎啡陽性反應，此有臺北縣政府警察局海山分局毒
    品危害防制條例被移送者姓名暨代碼對照表（代碼編號為：
    0000000000-0）、台灣檢驗科技股份有限公司於96年7 月19
    日出具之濫用藥物尿液檢驗報告（報告編號：CH/2007/7042
    8） 各1 份在卷可稽。而扣案之白色粉末2 包，經送法務部
    調查局鑑驗結果均含海洛因成分，合計淨重2.83公克（空包
    裝總重0.46公克），有該局96年8 月13日調科壹字第096230
    61900 號鑑定書1 份在卷可考；又扣案之結晶，經送台灣檢
    驗科技股份有限公司鑑驗結果，呈甲基安非他命陽性反應，
    淨重0.32公克，因鑑驗使用0.015 公克），有該公司於96年
    8 月1 日出具之濫用藥物檢驗報告（報告編號：CH/2007/71
    380）1份在卷可憑。據上，益徵被告之自白核與事實相符。
    又查，被告前於89年間，因施用毒品案件，先後經臺灣士林
    地方法院以89年度毒聲字第813 號及本院89年度毒聲字第40
    71號裁定送勒戒處所觀察、勒戒後，均認無繼續施用毒品之
    傾向，而分別於89年5 月5 日及同年8 月21日執行完畢而釋
    放，並先後由臺灣士林地方法院檢察署檢察官、臺灣板橋地
    方法院檢察署檢察官分別以89年度毒偵字第1145號、89年度
    毒偵字第4287號為不起訴處分確定。復於90年間，因施用毒
    品案件，經檢察官聲請強制戒治並提起公訴，強制戒治部分
    ，經臺灣士林地方法院以91年度毒聲字第558 號裁定送強制
    戒治，於93年1 月1 日執行完畢後釋放，此有臺灣高等法院
    被告前案紀錄表在卷可稽。綜上所述，足認被告前經強制戒
    治執行完畢釋放後，五年內再犯本件施用第一、二級毒品犯
    行。本案事證明確，被告犯行堪以認定，應依法論科。
二、查海洛因及甲基安非他命，分屬於毒品危害防制條例第2 條
    第2 項第1 、2 款所規定之第一、二級毒品，核被告所為，
    係犯毒品危害防制條例第10條第1 項、第2 項之施用第一、
    二級毒品罪。被告施用前後持有第一、二級毒品之低度行為
    ，各為進而施用第一、二級毒品之高度行為所吸收，均不另
    論罪。被告所犯上開二罪名，犯意各別，行為互殊，應予分
    論併罰。又查被告前受有如事實欄所述之罪刑宣告及執行紀
    錄，此有上述前科表附卷可稽，被告於有期徒刑執行完畢後
    五年內故意再犯有期徒刑以上之本件二罪，均為累犯，各應
    依刑法第47條第1 項規定，加重其刑。審酌被告有多次施用
    毒品前科，品行非佳，且曾經強制戒治執行完畢，竟再為本
    件施用毒品犯行，顯見其不思悔改，自制力亦顯不佳，足以
    戕害其身心，滋生其他犯罪，惡化治安，嚴重損及公益；惟
    另考量被告於犯後已坦承犯行，而其施用毒品行為於本質上
    係屬自我戕害行為，反社會性之程度應屬較低等一切情狀，
    各量處如主文所示之刑，併定其應執行之刑，以資懲儆。又
    扣案之海洛因2 包（合計淨重2.83公克）及甲基安非他命1
    包（驗餘淨重0.305 公克），既分屬當場查獲之第一、二級
    毒品，爰依毒品危害防制條例第18條第1 項前段規定，均宣
    告沒收銷燬之。至上開毒品之外包裝袋共3 個，分別係用於
    包裹毒品，防其裸露、潮濕，便於攜帶施用，係預備供被告
    施用毒品所用之物，且係被告所有，此據被告於本院審理時
    供明在卷，爰依刑法第38條第1 項第2 款規定，亦併予宣告
    沒收。
據上論斷，應依刑事訴訟法第273 條之1 第1 項、第299 條第1
項前段，毒品危害防制條例第10條第1 項、第2 項、第18條第1
項前段，刑法第11條前段、第47條第1 項、第51條第5 款、第38
條第1 項第2 款，判決如主文。
本案經檢察官江祐丞到庭執行職務。
中    華    民    國    97    年    6     月    26    日
                  刑事第十一庭法  官  林淑婷
以上判決正本證明與原本無異。
如不服本判決，應於送達後十日內，向本院提出上訴狀（上訴書
狀應敘述具體理由）。
                              書記官  林金良
中    華    民    國    97    年    6     月    26    日
附錄本案論罪科刑法條全文：
毒品危害防制條例第十條
施用第一級毒品者，處六月以上五年以下有期徒刑。
施用第二級毒品者，處三年以下有期徒刑。


司法院資訊處製作；財團法人民間司法改革基金會備份。
